# 陈版，您好，咨询一个收购问题，谢谢

提问人：super小兔妈咪 时间：2020-07-18 08:05:09
陈版，您好。我单位是国有企业，近期想和一个外企合资成立一个公司，双方持股比例均为50%。对方以自己的一个企业的股权加现金出资。出资前，我方对拟作价出资的企业要求进行尽调、审计、评估，评估基准日为20200331 。但是对方拒绝我单位聘请中介对其进行审计，只允许尽调和评估，如果审计的话，则有对方聘请会计师进行审计，我方聘请审计。我想问问 1 、国际上这种情况，有没有必须由我方聘请事务所的规定； 2 、如果对方聘所符合国资委的有关规定吗，国资委对这种谁聘请审计有规定吗。谢谢

回答人：chenyiwei
1 、国际上对此问题不会有统一的规定。
2 、涉及国资的，审计的委托应遵循所属国资委的有关规定。如《上海市国有企业一般股权变动事项财务审计工作规则(2011年 4 月 13 日修订)》（沪国资委评价[2011]153号）第六条规定：“一般股权审计的委托方为股权变动企业的国有产权持有单位，或经股权变动企业股东会授权，由股权变动企业的董事会委托。”